臺灣嘉義地方法院民事判決
111年度朴小字第67號
原      告  A女       （真實姓名年籍詳卷）              
訴訟代理人  胡○○    住○○市○○區○○路00號0樓
被      告  陳窓碧  
訴訟代理人  陳曉眉  
上列當事人間請求侵權行為損害賠償事件，本院於民國111年3月
31日言詞辯論終結，判決如下：
    主      文
被告應給付原告新臺幣30,000元。
原告其餘之訴駁回。
訴訟費用新臺幣1,000元，由被告負擔新臺幣600元，其餘由原告
負擔。
本判決第1項得假執行。但被告如以新臺幣30,000元為原告預供
擔保，得免為假執行。
    事實及理由
壹、程序事項：
    按司法機關所製作必須公示之文書，不得揭露性侵害犯罪被
    害人之姓名、出生年月日、住居所及其他足資識別身分之資
    訊，為性侵害犯罪防治法第12條第2項所明定。次按廣告物
    、出版品、廣播、電視、電子訊號、電腦網路或其他媒體，
    不得報導或記載性騷擾被害人之姓名或其他足資識別被害人
    身分之資訊，性騷擾防治法第12條前段亦有明文。申言之，
    性騷擾行為雖與性侵害犯罪行為有別，無性侵害犯罪防治法
    之適用（性騷擾防治法第2條參照），而現行性騷擾防治法
    亦未規範司法機關製作必須公示之文書，不得揭露足資辨別
    性騷擾被害人身分之資訊。惟揆諸性騷擾防治法第1條第1項
    「為防治性騷擾及保護被害人之權益」之立法目的，暨同法
    第12條保護性騷擾事件被害人之隱私、避免其受二度傷害之
    規範意旨（同法第12條立法理由參照），司法機關受理性騷
    擾案件，於製作裁判文書，應得依事件具體情節，斟酌被害
    人之意願，於個案類推適用性侵害犯罪防治法第12條第2項
    關於對被害人身分予以保密之規定。經查，本件原告起訴主
    張被告所涉及之侵權行為事實，係犯性騷擾防治法第25條第
    1項之罪名，雖非犯性侵害防治法第2條第1項所稱之性侵害
    犯罪，然性騷擾行為實屬廣義之性侵害行為，為保護被害人
    之隱私及名譽，避免被害人受到二度傷害，應類推適用性侵
    害犯罪防治法第12條第2項對被害人身分予以保密之規定。
    是本院所製作之判決書因屬必須公示之文書，為避免原告之
    身分遭揭露，就原告及其訴訟代理人之姓名、年籍資料均為
    遮蔽，合先敘明。
貳、實體事項：
一、原告主張：被告於民國110年6月24日上午10時19分許，前往
    嘉義縣○○市○○路○○號之○○水果攤購買水果，見原告自櫃檯內
    走出而站立在櫃檯旁時，竟基於意圖性騷擾之犯意，趁原告
    不及抗拒之際，以右手拍打原告之臀部1下，犯後被告還重
    回水果攤繼續對原告言語污辱，原告感到不適，隨即當場制
    止，並報警處理。被告上開行為，讓原告身心嚴重受創，原
    告精神上受有莫大之痛苦。為此，爰依性騷擾防治法第9條
    及侵權行為之法律關係，提起本件訴訟，請求被告賠償精神
    慰撫金新臺幣（下同）50,000 元等語。並聲明：被告應給
    付原告50,000元。
二、被告則以：被告承認行為錯誤，但原告請求金額過高，被告
    目前無工作，只能分期給付，無法一次給付等語，資為抗辯
    。並答辯聲明：原告之訴駁回。
三、得心證之理由：
  ㈠原告主張被告於前揭時、地，意圖性騷擾，乘原告不及抗拒
    ，以右手拍打原告之臀部1下，還重回水果攤繼續對原告言
    語污辱，原告旋即報警，被告上開行為，經本院刑事庭以11
    0年度易字第427號刑事判決判處被告犯性騷擾防治法第25條
    第1項之性騷擾罪，處拘役20日，得易科罰金確定等情，有
    上開刑事判決附卷可稽，並經本院依職權調取前開刑事卷宗
    核閱無誤。是原告主張之上開事實，洵堪認定為真。
  ㈢按因故意或過失，不法侵害他人之權利者，負損害賠償責任
    ；不法侵害他人之身體、健康、名譽、自由、信用、隱私、
    貞操，或不法侵害其他人格法益而情節重大者，被害人雖非
    財產上之損害，亦得請求賠償相當之金額；對他人為性騷擾
    者，負損害賠償責任。前項情形，雖非財產上之損害，亦得
    請求賠償相當之金額，其名譽被侵害者，並得請求回復名譽
    之適當處分，民法第184條第1項前段、第195條第1項前段、
    性騷擾防治法第9條分別定有明文。又按不法侵害他人之人
    格權，被害人受有非財產上損害，請求加害人賠償相當金額
    之慰撫金時，法院對於慰撫金之量定，應斟酌實際加害情形
    、所造成之影響、被害人所受精神上痛苦之程度、雙方之身
    分、地位、經濟狀況及其他各種情形，以核定相當之數額（
    最高法院47年度台上字第1221號、51年度台上字第223號、7
    6年度台上字第1908號判決意旨可資參照）。本件被告乘原
    告不及抗拒，以右手拍打原告之臀部1下，侵害原告之性自
    主權，原告受此不法侵害，難免感到焦慮、害怕、不安，精
    神上自因此感到痛苦，則原告依上開規定，請求被告賠償其
    非財產上損害，於法自屬有據。本院審酌原告國中畢業，案
    發時在水果攤工作，家庭經濟狀況小康，被告小學畢業，無
    業，靠老人年金過活，家庭經濟狀況小康，業據兩造陳明在
    卷，並有本院調取之稅務電子閘門財產及所得調件明細表在
    卷可查，並考量被告行為之手段、原告精神痛苦之程度等一
    切情狀，認原告請求被告賠償精神慰撫金以30,000元為適當
    ，逾此部分之請求，尚非有據，不予准許。
四、綜上所述，原告依性騷擾防治法第9條規定，請求被告給付3
    0,000元，為有理由，應予准許。逾此範圍之請求，則無理
    由，應予駁回。另本院依性騷擾防治法第9條，准許原告請
    求，則其餘請求權部分，毋庸再予審酌，附此敘明。
五、本件原告勝訴部分係適用小額程序所為被告敗訴之判決，依
    民事訴訟法第436條之20規定，應依職權宣告假執行，並依
    同法第392條第2項規定，依職權宣告如被告為原告預供擔保
    ，得免為假執行。
六、本件事證已臻明確，兩造間其餘主張舉證並所提證據，經本
    院審酌與判決之結果不生影響，不再逐一論列，附此敘明。
七、訴訟費用負擔之依據：民事訴訟法第79條，依職權定訴訟費
    用額為1,000元，如主文第3項所示。
中　　華　　民　　國　　111 　年　　4 　　月　　7 　　日
                  臺灣嘉義地方法院朴子簡易庭
                                  法　官　羅紫庭
以上正本係照原本作成。
如對本判決上訴，須於判決送達後20日內向本庭（嘉義市文化路
308之1號）提出上訴狀（均須按他造當事人之人數附繕本）。如
委任律師提起上訴者，應一併繳納上訴審裁判費。
民事訴訟法第436條之24第2項規定：對小額程序之第一審裁判之
上訴或抗告，非以其違背法令為理由，不得為之。
中　　華　　民　　國　　111 　年　　4 　　月　　7 　　日
                                  書記官  葉昱琳